Angelo Valenzuela González

Ingeniero de Soporte de Aplicación

Email a_valenzuela@gdsol.uta.cl

Teléfono +569 9033 5310

Dirección General Prieto 1305, dpto 805 - A,

LinkedIn https://www.linkedin.com/in/valenzuel

Ciudadanía Chile



Ingeniero de Soporte de Aplicaciones de Software entusiasta, con +11 años de experiencia y una excelente capacidad de organización que se esfuerza por garantizar la satisfacción del cliente en todo momento. Con un perfil orientado a la continuidad operacional, también poseo conocimientos en desarrollo web. Con sólidos conocimientos de herramientas Oracle.

Capaz de aprender fácilmente y con afán de superación, de trabajar en equipo y de forma independiente, según las necesidades.

En busca de una nueva oportunidad, la cual puede cubrir las plazas de Ingeniero de Soporte, Full Stack Developer Python, Ingeniero de Software y SRE/DevOps (Trainee).

Experiencia

2022-06 - 2022-08

Gestión de Accesos

Stefanini S.A., Santiago

En Stefanini realicé labores como consultor externo en Kyndryl - Santander, donde la participé en la célula GIA, donde la principal labor realizada fue la Gestión de Accesos, la cual consistía en:

- Creación y eliminación de usuarios aplicativos a la plataforma Dimensions y Autocompara.
- Creación y eliminación de usuarios en Bases de Datos Oracle, MySQL, MS-SQL (Rol de DBA).
- Creación de usuarios FTP y SFTP ambientes Linux y Windows.
- Otorgamiento de accesos a usuarios aplicativos para labores del área de desarrollo y DevOps.

2013-08 - 2022-04

Ingeniero de Soporte TI

Falabella Tecnología Corporativa, Santiago

- Realización de acciones para mantener la continuidad operacional de sistemas y aplicaciones en ambientes productivos administrando contenedores de aplicación Tomcat/Jboss/WebLogic y servidores web Apache/OHS.
- Actualización y renovación de certificados de aplicativos en contenedores productivos (SSL, JKS, JS, cacerts, etc).
- Gestionar permisos y privilegios de usuarios para administrar diversos ambientes mediante herramienta de traspaso SVN.
- Resolusión de ticket Plataforma Remedy.
- Participación en pruebas de continuidad/DRP que se realicen y velar por mantener los ambientes homologados a nivel de Sistema Operativo.
- Implementación de soluciones en conjunto con las demás áreas de la gerencia.
- Atención de forma efectiva los distintos requerimientos de Auditoria y Seguridad para mantener protegida la plataforma Unix/Linux.
- Gestionar y solucionar requerimientos de complejidad media, alta y crítica con diferentes áreas de TI.
- Herramientas utilizadas:
 - o Control de Versiones (SVN, Jenkins)
 - o Jira / Remedy / Confluence
 - Graffana / Splunk / Nagios / Thruk Monitoring
 - Bash scripting / Perl

2013-05 - 2013-06

Programador web

Softtek SA, Santiago

- Desarrollar Sistema Web para Administración de Cuentas de Usuarios, a través de Servidores LDAP, Active Directory e IPA para cliente Previred.
- Sentencias SQL para la recopilación de datos en ejecución del sistema.
- · Herramientas utilizadas:
 - HTML/CSS, JavaScript/Ajax, PHP5
 - o SQL Server 2008
 - o Servidores IPA, Active Directory y LDAP
 - o Desarrollo en ambiente Windows y Linux (Fedora)

2012-12 - 2013-02

Programador web

EcomSur SA, Santiago

- Desarrollo y mantenimiento evolutivo de aplicación web para clientes internos y externos de la empresa, orientado principalmente al comercio electrónico (E-Commerce).
- Creación de sentencias SQL (CRUD) para las cuentas de usuarios enrolados a la plataforma.
- · Herramientas utilizadas:
 - HTML/CSS, JavaScript/Ajax, PHP5
 - Base de datos MySQL
 - OS-Commerce
 - o Desarrollo en ambiente Windows

2012-07 - 2012-10

Programador analista

1Bit Ltda, Santiago

- Desarrollar Sistemas web para clientes externos a la empresa, orientados a diversas áreas.
- Implementación de sentencias SQL prestablecidas en el ERP para el modelo ajustado al diseño del cliente.
- · Herramientas utilizadas:
 - HTML/CSS, JavaScript/Ajax, PHP5 (MVC-POO)
 - MySQL / MySQL-Workbench
 - o Desarrollo en ambiente Linux (Ubuntu)

2011-11 - 2012-02

Ingeniero de software

Adexus SA, Santiago

- Mantener sistemas y desarrollar rutinas en lenguaje C/C++ (ANSCI), ProC, procesos BATCH con base de datos NoSQL (Tandem)
- · Herramientas utilizadas:
 - Base de Datos Tandem (No-SQL)
 - o Desarrollo en ambiente Windows

2011-06 - 2011-09

Programador web

Universidad de Tarapacá, Arica

- Desarrollar Sistema Web para la Dirección de Asuntos Estudiantiles (DAE), específicamente el Departamento de Asistencia
- Creación de modelo de Base de datos y sentencias SQL a utilizar en la ejecución del sistema.
- Herramientas utilizadas
 - HTML, JavaScript/Ajax, PHP5 (MVC-POO)
 - o Base de datos Oracle 9i
 - o Desarrollo en ambiente Windows

Educación

2003-03 - 2010-12

Informática, Ingeniero (E) en Computación e Informática

Universidad de Tarapacá, Arica

1998-03 - 2002-12

Bachillerato, Bachillerato en Cs. de la Ingeniería

Universidad de Tarapacá, Arica

Habilidades

Bash Scripting

Generación de script para ejecución de tareas en segundo plano y automatización de procesos.

Control de versiones

SVN, Herramienta utilizada en control de versiones. Conocimiento avanzado.

Facilidad de adaptación

Adaptación fácil a cambios de ritmo laboral y de nuevas tareas.

HTML

Manejo medio-avanzado del lenguaje de marcado de hipertexto.

| Instalación, configuración, revisión de log, reinicio del contenedor de aplicaciones web. Jira Herramienta en línea para la administración de tareas de un proyecto, conocimiento básico. Django Framework de desarrollo web, conocimiento básico Jenkins Herramienta de versionamiento, conocimiento básico. OHS Revisión de logs, reinicio PostgreSQL Creación de modelos, ejecución y construcción de sentencias SQL (CRUD) Python Programación a nivel de scripts, orientada a objetos y web WebLogic Despliegue de aplicaciones, revisión de log, reinicios. |
|---------------------------------------------------------------------------------------------------------------------------------------------------------------------------------------------------------------------------------------------------------------------------------------------------------------------------------------------------------------------------------------------------------------------------------------------------------------------------------------------------------------------------------------------------------------------------------|
| Herramienta en línea para la administración de tareas de un proyecto, conocimiento básico. Django Framework de desarrollo web, conocimiento básico Jenkins Herramienta de versionamiento, conocimiento básico. OHS Revisión de logs, reinicio PostgreSQL Creación de modelos, ejecución y construcción de sentencias SQL (CRUD) Python Programación a nivel de scripts, orientada a objetos y web WebLogic |
| Django Framework de desarrollo web, conocimiento básico Jenkins Herramienta de versionamiento, conocimiento básico. OHS Revisión de logs, reinicio PostgreSQL Creación de modelos, ejecución y construcción de sentencias SQL (CRUD) Python Programación a nivel de scripts, orientada a objetos y web WebLogic |
| Framework de desarrollo web, conocimiento básico Jenkins Herramienta de versionamiento, conocimiento básico. OHS Revisión de logs, reinicio PostgreSQL Creación de modelos, ejecución y construcción de sentencias SQL (CRUD) Python Programación a nivel de scripts, orientada a objetos y web WebLogic |
| Jenkins Herramienta de versionamiento, conocimiento básico. OHS Revisión de logs, reinicio PostgreSQL Creación de modelos, ejecución y construcción de sentencias SQL (CRUD) Python Python Programación a nivel de scripts, orientada a objetos y web WebLogic WebLogic |
| Herramienta de versionamiento, conocimiento básico. OHS Revisión de logs, reinicio PostgreSQL Creación de modelos, ejecución y construcción de sentencias SQL (CRUD) Python Programación a nivel de scripts, orientada a objetos y web WebLogic WebLogic |
| OHS Revisión de logs, reinicio PostgreSQL Creación de modelos, ejecución y construcción de sentencias SQL (CRUD) Python Programación a nivel de scripts, orientada a objetos y web WebLogic ★★★ |
| Revisión de logs, reinicio PostgreSQL Creación de modelos, ejecución y construcción de sentencias SQL (CRUD) Python Programación a nivel de scripts, orientada a objetos y web WebLogic WebLogic |
| Revisión de logs, reinicio PostgreSQL Creación de modelos, ejecución y construcción de sentencias SQL (CRUD) Python Programación a nivel de scripts, orientada a objetos y web WebLogic WebLogic |
| PostgreSQL Creación de modelos, ejecución y construcción de sentencias SQL (CRUD) Python Programación a nivel de scripts, orientada a objetos y web WebLogic WebLogic |
| Creación de modelos, ejecución y construcción de sentencias SQL (CRUD) Python Programación a nivel de scripts, orientada a objetos y web WebLogic ★★★ *** *** *** *** *** *** * |
| Python Programación a nivel de scripts, orientada a objetos y web WebLogic ↑ ↑ |
| Programación a nivel de scripts, orientada a objetos y web WebLogic ★★★↑ |
| WebLogic ★★★ |
| WebLogic ★★★ |
| |
| Despliegue de aplicaciones, revisión de log, reinicios. |
| |
| GitHub ★★★ |
| Herramienta de Control de Versiones. Conocimiento básico |
| merrannienta de Control de Versiones. Conocimiento basico |
| Adalid Chie - BootCamp Full Stack Python |

Academia de Ingles, Universidad de Tarapacá - Key English Test (B1 Preliminary)

Linux

2010-03

Referencias

Joaquin Mondaca (jmondaca@falabella.cl - +56 9 6845 0570)

Jefe Área Soporte Web, Falabella Tecnología Corporativa

Alexander Appelt (appelt@1bit.cl - +56 9 9643 1487)

Gerente General, 1Bit